臺灣板橋地方法院交通事件裁定　　　　　　　　　　九十三年度交聲字第五０九號
　　原處分機關　交通部公路總局臺北區監理所板橋監理站
　　異　議　人
　　即受處分人　甲○○
右列異議人因違反道路交通管理處罰條例案件，對於交通部公路總局臺北區監理所板
橋監理站於中華民國九十三年四月十二日所為之裁決（原處分案號：板監違字第裁四
一─ＡＡＩ００一五六五號）聲明異議，本院裁定如左：
    主  文
異議駁回。
    理  由
一、原處分機關以：異議人即受處分人甲○○於民國九十二年四月六日下午二時十二
    分許，騎乘車號ＳＥ九─五九六號輕型機車，在臺北市○○○路、基隆路口，因
    不依標誌、標線、號誌之指示，未依規定兩段式左轉之違規，為臺北市政府警察
    局中正第二分局以北市警交大字第ＡＡＩ００一五六五號通知單舉發，爰依道路
    交通管理處罰條例第四十八條第二款、第六十條第一項規定，裁處罰鍰新臺幣一
    千八百元，並依同條例第六十三條第一項第一款規定，記違規點數一點之處分。
二、異議意旨略謂：本件ＳＥ九─五九六號輕型機車固係異議人所有，惟於右揭時地
    遭人擅自騎乘外出，並在違規後冒名簽收舉發通知單，伊對本件違規事由毫不知
    情；且該車事後即遭竊，迄今未尋獲，為此聲明異議，請求撤銷原處分云云。
三、按汽（機）車駕駛人轉彎時，有不依標誌、標線、號誌指示者，處銀元二百元以
    上六百元以下罰鍰（即新臺幣六百元以上一千八百元以下罰鍰），道路交通管理
    處罰條例第四十八條第二款定有明文；而上開違規行為得記違規點數一點之處分
    ，同條例第六十三條第一項第一款亦有明定。
四、經查，本件異議人於九十二年四月六日下午二時十二分許，騎乘車號ＳＥ九─五
    九六號輕型機車，在臺北市○○○路、基隆路口，違規不依標誌標線號誌之指示
    ，未以兩段式左轉，為警當場舉發之事實，業據證人即舉發本件違規之台北市政
    府警察局中正第二分局警員乙○○證述在卷，並有北市警交大字第ＡＡＩ００一
    五六五號舉發通知單一紙附卷可稽，自屬實在。異議人雖執前詞提出異議，並舉
    失竊報案紀錄一紙為證（閱後已當庭發還）。惟查，本件ＳＥ九─五九六號輕型
    機車係異議人所有，平日均由其本人佔有使用，並未借予他人，業據異議人陳明
    在卷；又依其所提失竊報案紀錄所載，該車係於九十二年五月八日下午五時許，
    在台北市○○路、復興南路口遭竊，於同日下午六時許報案，則該機車於本件九
    十二年四月六日下午二時十二分違規時，仍在異議人占有使用中甚明，自難執該
    車日後之失竊紀錄執為本件之不在場證據。而本院依職權將異議人當庭書寫之簽
    名筆跡與舉發通知單之原件送刑事警察局鑑定，因原舉發通知單上之簽名有造作
    之嫌，且簽名之筆劃數甚少，可供比對之特徵資料不足，故無法鑑定，有該局九
    十三年九月六日刑鑑字第０九三０一七八二三一號函暨本院公務電話紀錄各一紙
    附卷可憑，是異議人以上所辯各節，均無法採為對其有利之認定。次查，證人即
    舉發本件之警員乙○○於本院調查時到庭結證稱：伊在舉發前均會確實核對駕駛
    人所提出之證件相片等語，是受舉發人既能提出異議人名義之證件受檢，且證人
    乙○○亦當場核對證件上之相片，與受舉發人並無不符，則異議人指係遭他人擅
    騎並冒名受檢乙節，即乏證據。且交通警員製單舉發違反道路交通管理處罰條例
    所列之違規事實，本質上為行政處分，係公務員基於職務上權力，依法就特定之
    具體事件所為具有公法上效果之單方行政行為，基於公務員為公法上行為具有公
    信力之原則，該行政處分當可被推定為真正，其據以依法處分之事實認定亦為真
    正無誤，本此公信原則，乃立法者賦予行政機關制定違反道路交通事件統一裁罰
    標準及處理細則，使勤務警員得當機處分以達其維護交通秩序、安全之行政目的
    。反之，若謂公務員一切行政行為均需預留證據以證其實，則國家行政勢必窒礙
    難行。據此，刑事訴訟法就犯罪證據有關之規定中與屬行政秩序罰之交通違規裁
    罰本質不合之部分，自不在準用之列。從而，本院經查無任何證據足資證明執勤
    員警有捏造事實違法取締之情事，則其本於維護交通秩序、安全職責所為之舉發
    ，自應受到合法、正確之推定。異議人對其占有使用中之機車遭何人騎用，並持
    有效證件冒名應訊乙節，既無法舉證以實其說，其空言主張，自無可採，異議人
    確有前開違規行為堪以認定。從而，原處分機關依據道路交通管理處罰條例第四
    十八條第二款規定，裁處罰鍰新臺幣一千八百元，並依同條例第六十三條第一項
    第一款規定，記違規點數一點之處分，無任何違誤，量罰亦甚妥適，應予維持。
    本件異議為無理由，應駁回之。
據上論斷，應依道路交通管理處罰條例第八十七條第二項，道路交通案件處理辦法第
十九條，裁定如主文。
中　　　華　　　民　　　國　　九十三　　年　　　九　　　月　　 三十 　　日
                                      臺灣板橋地方法院交通法庭
                                          法  官  鄭  水  銓
又正本證明與原本無異。
如不服本裁定應於送達後五日內向本院提出抗告狀。
                                          書記官  陳  淑  芳
中　　　華　　　民　　　國　　九十三　　年　　　十　　　月　　　四　　　日
